臺灣新北地方法院刑事判決　　　　　110年度審交易字第875號
公　訴　人　臺灣新北地方檢察署檢察官
被　　　告　林添富


上列被告因過失傷害案件，經檢察官提起公訴（110年度偵字第
17280），被告於本院準備程序中就被訴事實為有罪之陳述，經
告知簡式審判程序之旨，並聽取當事人之意見後，經本院裁定行
簡式審判程序，判決如下：
    主  文
林添富犯過失傷害罪，處拘役伍拾日，如易科罰金，以新臺幣壹
仟元折算壹日。
    事  實
一、林添富於民國110年2月2日11時31分許，騎乘車牌號碼000-0
    000號普通重型機車，沿新北市永和區（下同）得和路104巷
    往得和路方向行駛，行駛至得和路104巷與得和路交岔路口
    時，本應注意在劃有分向限制線（雙黃線）之路段，不得跨
    越駛入來車之車道內，並應注意車前狀況，隨時採取必要之
    安全措施，而依當時天候晴、日間有自然光線、柏油路面乾
    燥無缺陷、道路無障礙物、視距良好等狀況，並無不能注意
    之情事，竟疏未注意及此，未依規定，以向左轉後斜行之方
    式逕行穿越得和路（往民權路方向），並跨越得和路分向限
    制線，駛入得和路（往中正路方向）之外側車道，適周妙英
    騎乘車牌號碼000-000號普通重型機車，沿得和路（往中正
    路方向）之外側車道直行至此，因閃避不及而與林添富騎乘
    之上開普通重型機車發生碰撞，致周妙英人車倒地，因而受
    有左側肱骨上端閉鎖性骨折、左側眼球及眼眶組織鈍挫傷併
    瘀傷、頭部鈍挫傷、左側手指挫傷等傷害。嗣林添富案發後
    於有偵查權限之機關及公務員發覺其犯罪前，向前往現場處
    理之警員表明其為肇事人並願接受裁判。
二、案經周妙英訴由新北市政府警察局永和分局報告臺灣新北地
    方檢察署檢察官偵查起訴。
    理  由
一、查本案被告林添富所犯係死刑、無期徒刑、最輕本刑為3年
    以上有期徒刑以外之罪，且非高等法院管轄第一審案件，其
    於準備程序中就被訴事實為有罪之陳述，經本院告知簡式審
    判程序之旨，並聽取公訴人、被告之意見後，經裁定進行簡
    式審判程序審理，則本案證據之調查，依刑事訴訟法第273
    條之2規定，自不受同法第159條第1項、第161條之2、第161
    條之3、第163條之1及第164條至第170條規定之限制，合先
    敘明。
二、認定事實之理由及證據：
(一)前揭犯罪事實，業據被告於偵查、本院準備程序及審理時均
    坦承不諱，核與證人即告訴人周妙英於警詢及偵查中證述之
    情節相符（見偵字卷第13至17頁、第99至101頁），並有佛
    教慈濟醫療財團法人台北慈濟醫院診斷證明書、道路交通事
    故現場圖、道路交通事故調查報告表（一）（二）各1份，
    交通事故現場及車輛外觀照片共32張、監視器錄影畫面翻拍
    照片共14張及監視錄影畫面光碟1片等附卷可稽（見偵字卷
    第21頁、第29頁、第31至33頁、第35至50頁、第51至57頁）
    。
(二)按駕駛人駕駛汽車（包括機車），應遵守道路交通標誌、標
    線、號誌之指示；汽車在未劃設慢車道之雙向二車道行駛時
    ，在劃有分向限制線之路段，不得駛入來車之車道內；汽車
    行駛時，駕駛人應注意車前狀況，並隨時採取必要之安全措
    施，道路交通安全規則第90條第1項、第97條第1項第2款、
    第94條第3項分別定有明文。被告領有駕駛執照（見偵字卷
    第71頁證號查詢機車駕駛人資料），對上開規定理應知之甚
    稔並應確實遵守，依其智識能力，及參以案發時為天候晴、
    日間有自然光線、柏油路面乾燥無缺陷、道路無障礙物、視
    距良好等狀況，有上開道路交通事故調查報告表（一）及案
    發現場照片可參，並無不能注意之情事，竟疏未注意遵守上
    開交通安全規定，任意橫越道路並跨越分向限制線，因而肇
    致本件事故發生，堪認被告就本件交通事故之發生為有過失
    甚明。
(三)又告訴人所受前揭傷害係因本件交通事故所致，而本件交通
    事故復因被告上開過失行為所致，是被告上開過失肇事行為
    與告訴人所受傷害結果間，具有相當因果關係。綜上所述，
    本案事證明確，被告犯行堪予認定，應依法論科。
三、論罪科刑：
(一)罪名：
    核被告所為，係犯刑法第284條前段之過失傷害人罪。
(二)刑之減輕：
    被告案發後於有偵查權限之機關及公務員發覺其犯罪前，向
    前往現場處理之警員表明其為肇事人並願接受裁判，有道路
    交通事故肇事人自首情形紀錄表1 紙在卷可考（見偵卷第61
    頁），合於自首之規定，爰依刑法第62條前段之規定減輕其
    刑。
(三)量刑：
    爰審酌被告騎車上路，竟未注意在劃有分向限制線（雙黃線
    ）之路段，不得駛入來車之車道內，並應注意車前狀況，隨
    時採取必要之安全措施，貿然跨越分向限制線，因而發生本
    件交通事故，並致告訴人受有前揭傷勢，所為應予非難；惟
    兼衡被告前無犯罪紀錄，素行尚佳、專科畢業之智識程度、
    於本院審理時自陳之家庭生活與經濟狀況（詳見本院簡式審
    判筆錄第5頁）、過失情節之程度、告訴人所受傷勢程度，
    及被告犯後坦承犯行，惟未能與告訴人和解賠償損害之犯後
    態度等一切情狀，量處如主文所示之刑，並諭知易科罰金之
    折算標準。
據上論斷，應依刑事訴訟法第273條之1第1項、第299條第1項前
段條，刑法第284條前段、第62條前段、第41條第1項前段，刑法
施行法第1條之1第1項，判決如主文。
本案經檢察官林珮菁偵查起訴，檢察官高智美到庭執行職務。
中    華    民    國   110    年    11    月    10    日
                  刑事第二十五庭  法  官  白光華
上列正本證明與原本無異。
如不服本判決，應於判決送達後20日內敘明上訴理由，向本院提
出上訴狀 (應附繕本) ，上訴於臺灣高等法院。其未敘述上訴理
由者，應於上訴期間屆滿後20日內向本院補提理由書「切勿逕送
上級法院」。
                                  書記官  楊貽婷
中    華    民    國   110    年    11    月    10    日
附錄本判決論罪科刑法條全文：
中華民國刑法第284條
因過失傷害人者，處 1 年以下有期徒刑、拘役或 10 萬元以下
罰金；致重傷者，處 3 年以下有期徒刑、拘役或 30 萬元以下
罰金。